【裁判字號】    98,訴,35
【裁判日期】    980316
【裁判案由】    違反毒品危害防制條例
【裁判全文】
臺灣新竹地方法院刑事判決                98年度訴字第35號
公  訴  人  臺灣新竹地方法院檢察署檢察官
被      告  乙○○
指定辯護人  本院公設辯護人甲○○
上列被告因違反毒品危害防制條例案件（97年度毒偵字第2297號
），聲請改依認罪協商程序而為判決，本院判決如下：
    主  文
乙○○施用第一級毒品，累犯，處有期徒刑壹年。
    事實及理由
一、(一)乙○○前因施用第一、二級毒品案件，經本院於民國94年
      9 月30日以94年度訴字第550 號判決分別判處有期徒刑10
      月、6 月，定應執行刑為有期徒刑1 年2 月，經上訴臺灣
      高等法院，經該院於95年5 月10日以94年度上訴字第3836
      號判決撤銷原判決，改判處有期徒刑11月、7 月，並定應
      執行刑為有期徒刑1 年4 月確定。復因犯竊盜案件，經本
      院於95年6 月2 日以95年度竹北簡字第143 號判決判處有
      期徒刑5 月，經上訴後經本院於95年8 月10日以95年度簡
      上字第127 號判決撤銷原判決改判處有期徒刑9 月確定。
      又因犯施用第一級毒品案件，經本院於95年8 月31日以95
      年度訴字第621 號判決處有期徒刑10月確定。又因犯妨害
      自由案件，經臺灣板橋地方法院於96年5 月8 日以96年度
      訴字第307 號判決判處有期徒刑6 月確定。嗣因中華民國
      九十六年罪犯減刑條例施行，上開案件經臺灣板橋地方法
      院以96年度聲減字第3492號裁定減刑並定應執行刑為有期
      徒刑1 年7 月確定，甫於97年1 月1 日縮刑期滿執行完畢
      。
    (二)乙○○前於88年間，因施用第一、二級毒品案件，經本院
      以87年度毒聲字第1163號裁定送勒戒處所觀察、勒戒後，
      因認有繼續施用毒品之傾向，再經本院以88年度毒聲字第
      512 號裁定令入戒治處所施以強制戒治，嗣戒治成效經評
      定合格，復經本院以88年度毒聲字第1569號裁定停止戒治
      ，並於88年9 月6 日停止處分出所，所餘戒治期間交付保
      護管束，迄89年3 月10日保護管束期滿未經撤銷，視為已
      執行完畢，並經臺灣新竹地方法院檢察署檢察官於89年5
      月24日以89年度戒毒偵字第45號為不起訴處分確定。又於
      91、92年間，因連續施用第一、二級毒品案件，經本院以
      92年度毒聲字第180 號裁定令入戒治處所施以強制戒治，
      於92年3 月5 日入戒治處所執行，迄93年1 月9 日因法律
      修正報結（視為未執行完畢）；刑責部分經本院於92年4
      月30日以92年度訴字第192 號判決分別判處有期徒刑8 月
      、6 月，並定應執行刑為有期徒刑1 年確定。詎三犯施用
      第一、二級毒品案件，經本院於94年9 月30日以94年度訴
      字第550 號判決分別判處有期徒刑10月、6 月，並定應執
      行刑為有期徒刑1 年2 月，經上訴臺灣高等法院，經該院
      於95年5 月10日以94年度上訴字第3836號判決撤銷原判決
      ，分別改判有期徒刑11月、7 月，並定應執行刑為有期徒
      刑1 年4 月確定。詎四犯施用第一級毒品案件，經本院於
      95年8 月31日以95年度訴字第621 號判決處有期徒刑10月
      確定。詎五犯施用第一、二級毒品案件，經本院於97年8
      月25日以97年度訴字第609 號判決分別判處有期徒刑10月
      、7 月，並定應執行刑為1 年3 月確定。
    (三)詎其仍不知悔改，於前開強制戒治執行完畢後5 年內已再
      犯施用毒品案件，復基於施用第一級毒品海洛因及第二級
      毒品甲基安非他命之犯意，於97年8 月29日下午1 時25分
      許採尿時往前回溯24小時內某時許，在其位於新竹縣湖口
      鄉○○路345 號住處，以同時將海洛因、甲基安非他命置
      於玻璃球內燒烤吸食煙霧之方式，施用第一級毒品海洛因
      和第二級毒品甲基安非他命1 次。嗣於同日下午1 時許，
      乙○○因騎乘車號PGX-703 號機車闖越紅燈為警攔停而查
      獲，經警得其同意採集其尿液送驗後，結果呈安非他命、
      甲基安非他命、嗎啡及可待因等陽性反應，始悉上情。
二、本案經檢察官與被告乙○○於審判外達成協商之合意且被告
    已認罪，其合意內容為：被告願受科刑範圍如主文所載。
三、經查：上開協商合意並無刑事訴訟法第455條之4第1 項所列
    情形之一，檢察官聲請改依協商程序而為判決，本院爰不經
    言詞辯論，於協商合意範圍內為協商判決。
四、應適用之法條：刑事訴訟法第455條之4第2項、第455條之8
    ，毒品危害防制條例第10條第1 項、第2 項，刑法第11條前
    段、第47條第1 項、第55條，判決如主文。
五、本判決除有刑事訴訟法第455 條之4 第1 項第1 款於本訊問
    程序終結前，被告撤銷協商合意或檢察官撤回協商聲請者；
    第2款 被告協商之意思非出於自由意志者；第4 款被告所犯
    之罪非第455 條之2 第1 項所定得以協商判決者；第6 款被
    告有其他較重之裁判上一罪之犯罪事實者；第7 款法院認應
    諭知免刑或免訴、不受理者情形之一，及違反同條第2 項「
    法院應於協商合意範圍內為判決；法院為協商判決所科之刑
    ，以宣告緩刑或二年以下有期徒刑、拘役或罰金為限」之規
    定者外，檢察官與被告均不得上訴。
六、如有前項得上訴之情形，應於收受本判決後10日內向本院提
    出上訴書狀，上訴書狀應敘述具體理由。未敘述上訴理由者
    ，應於上訴期間屆滿後20日內補提理由書狀於本院（均須按
    他造當事人之人數附繕本）「切勿逕送上級法院」。
本案經檢察官李秋梅到庭執行職務。
中    華    民    國    98    年    3     月    16    日
                  刑事第五庭  法  官  林佑珊
以上正本證明與原本無異。
中    華    民    國    98    年    3     月    16    日
                              書記官  蕭惠婷
附錄本案論罪科刑法條：
毒品危害防制條例第10條
施用第一級毒品者，處6月以上5年以下有期徒刑。
施用第二級毒品者，處3年以下有期徒刑。


司法院資訊處製作；財團法人民間司法改革基金會備份。
